Minutes et répertoires du notaire Justin LOUVANCOUR, 10 mai 1832 - 14 septembre 1843 (étude XXX)
Archives nationales
- Répertoire(s) de Justin LOUVANCOUR, 18 août 1794 - 11 décembre 1843; MC/RE/XXX/19 - MC/RE/XXX/22
  - Répertoire. 1837, 31 janvier - 1840, 9 février, 31 janvier 1837 - 9 février 1840; MC/RE/XXX/20
    - Inventaire après décès: Caffin, Cécile. Lemaire, Louis-Thimoléon (épouse). étalier. Neuve-Ménilmontant (rue), n° 14, 11 mai 1839
      inventaire après décès; Neuve-de-Ménilmontant (rue); Caffin, Cécile; Lemaire, Louis-Thimoléon
    - Inventaire après décès: Gaudry, Jeanne. Clémencet, François (veuve). Vins (marchand de). Ménilmontant (chaussée de), n° 33 bis, Belleville, 14 mai 1839
      inventaire après décès; Belleville (ancienne commune); Ménilmontant (chaussée de); Gaudry, Jeanne; Clémencet, François; commerçant
    - Inventaire après décès: Couteret, Claude-François. limonadier. Montrouge, Gaîté (rue de la), n° 30, 28 mai 1839
      inventaire après décès; Gaîté (rue de la); Couteret, Claude-François; restaurateur
    - Inventaire après décès: Levasseur, Jean-Pierre. bourrelier. Charenton (rue de), n° 80/Faubourg-Saint-Antoine (rue du), n° 183, 28 mai 1839
      inventaire après décès; Charenton (rue de); Faubourg-Saint-Antoine (rue du); Levasseur, Jean-Pierre; sellier
    - Inventaire après décès: Meunier, Lucien-Simon. épicier (marchand). Sainte-Anne (rue), n° 56, 9 juillet 1839
      inventaire après décès; Sainte-Anne (rue); Meunier, Lucien-Simon; commerçant
    - Inventaire après décès: Herve, Marie-Hippolyte. clerc d'avoué. Chabanais (rue), n° 1, 19 juillet 1839
      inventaire après décès; Chabanais (rue); Herve, Marie-Hippolyte
    - Inventaire après décès: Delisle, Thérèse-Amélie. Sorre, Alfred-Emile (épouse). passementier (marchand). Vivienne (rue), n° 33, 25 juillet 1839
      inventaire après décès; Vivienne (rue); Delisle, Thérèse-Amélie; Sorre, Alfred-Emile; passementier
    - Inventaire après décès: Vanderlinden, Jeanne-Marie-Madeleine. Ronzier, Pierre-François-Gabriel (veuve). maréchal de camp. Hautefeuille (rue), n° 22, 30 août 1839
      inventaire après décès; Hautefeuille (rue); Vanderlinden, Jeanne-Marie-Madeleine; Ronzier, Pierre-François-Gabriel; officier général
    - Inventaire après décès: Lefevre, Alexis-François. propriétaire. Mandar (rue), n° 1/Vitry (Val de Marne), 11 septembre 1839
      inventaire après décès; Mandar (rue); Vitry-sur-Seine (Val-de-Marne); Lefevre, Alexis-François
    - Inventaire après décès: Guillot, Anne-Catherine. Tassart, André-Césaire (épouse). chef d'institution (ancien). Tournelle (quai de la), n° 51, 26 septembre 1839
      inventaire après décès; Tournelle (quai de la); Guillot, Anne-Catherine; Tassart, André-Césaire
    - Inventaire après décès: Guernu, Germain-Dominique. commis principal au ministère de la guerre. Copeau (rue), n° 19, 9 octobre 1839
      inventaire après décès; Copeau (rue); Guernu, Germain-Dominique
    - Inventaire après décès: Guillaume, Jean-Louis. épicier mercier (marchand). Rocher (rue du), n° 22, 25 octobre 1839
      inventaire après décès; Rocher (rue du); Guillaume, Jean-Louis
    - Inventaire après décès: Duchemin, Pierre-Gabriel. sellerie (fabricant de). Vivienne (rue), n° 33, 9 décembre 1839
      25 novembre 1840, procès-verbal d'enchères d'un fonds de sellerie.
      inventaire après décès; Vivienne (rue); Duchemin, Pierre-Gabriel; sellier
    - Inventaire après décès: Florentin, Marie-Louise-Fortunée. Bos, Léonard (épouse). journalier. Albouy (rue), n° 10, 9 décembre 1839
      inventaire après décès; Albouy (rue); Florentin, Marie-Louise-Fortunée; Bos, Léonard; journalier
    - Inventaire après décès: Allez, Edouard. distillateur débitant de tabac. Pointe-Saint-Eustache (place de la), n° 2, 12 décembre 1839
      inventaire après décès; Pointe-Saint-Eustache (carrefour de la); Allez, Edouard; distillateur; commerçant
    - Inventaire après décès: Rossignol, Célina. Despreaux, Jacques-Auguste-Félix (épouse). Vérificateur de l'enregistrement. Mondori (rue), n° 5, 30 décembre 1839
      19 janvier 1829, liquidation des reprises, RE/XXX/19.
      inventaire après décès; Mondovi (rue de); Rossignol, Célina; Despreaux, Jacques-Auguste-Félix
    - Inventaire après décès { Cf. Me Baudelocque, étude LXX, acte du 5 février 1840 }: Perret, Marie-Edmée. Lebealle, Jacques-Auguste (épouse); Billot, -Albert (veuve). Petit-Lion-Saint-Sauveur (rue du), n° 10, 7 février 1840
      inventaire après décès; Petit-Lion-Saint-Sauveur (rue du); Perret, Marie-Edmée; Lebealle, Jacques-Auguste; Billot, -Albert
  - Répertoire. 1840, 9 février - 1843, 11 décembre, 9 février 1840 - 11 décembre 1843; MC/RE/XXX/21
    Répertoire des notaires Justin Louvancourt (9 février 1840-14 septembre 1843), Auguste Jozon (18 septembre-11 décembre 1843).
    - Inventaire après décès: Menager, Joseph-Etienne. miroitier (marchand). Saint-Denis (rue), n° 317, 10 février 1840
      MC/RE/XXX/21
      17 mars 1840, cahier de charges pour la vente d'un fonds de miroitier.
      inventaire après décès; Saint-Denis (rue); Menager, Joseph-Etienne; miroitier
    - Inventaire après décès: Brechon, Marie-Marguerite. Cartront, Thomas-Simon-Joseph (épouse). employé au ministère des finances. Buffaut (rue), n° 7, 17 février 1840
      inventaire après décès; Buffault (rue); Brechon, Marie-Marguerite; Cartront, Thomas-Simon-Joseph; fonctionnaire
    - Inventaire après décès: Hachette, Jeanne-Marguerite. Muzaton, Louis-Philippe (épouse). relieur. Sentier (rue du), n° 26, 22 février 1840
      inventaire après décès; Sentier (rue du); Hachette, Jeanne-Marguerite; Muzaton, Louis-Philippe; imprimeur
    - Inventaire après décès: Lasne, Charlotte-Marie. Fauvel, Sulpice-Antoine (veuve). Saint-Denis (rue), n° 238, 14 mars 1840
      inventaire après décès; Saint-Denis (rue); Lasne, Charlotte-Marie; Fauvel, Sulpice-Antoine
    - Inventaire après décès: Noël, Louis-François. peintre en équipage. Rocher (rue du), n° 17bis, 24 mars 1840
      inventaire après décès; Rocher (rue du); Noël, Louis-François; peintre
    - Inventaire après décès: Guyet, Marguerite-Geneviève. Heudier, Adèl-Floréal (épouse). chef des correspondances et intructions du ministère des finances. Londres (rue de), n° 29, 27 mars 1840
      inventaire après décès; Londres (rue de); Guyet, Marguerite-Geneviève; Heudier, Adèl-Floréal
    - Inventaire après décès: Morel, Marie-Maxime. Bodin, Jean-Baptiste (épouse). ferblantier (marchand). Meslay (rue), n° 65, 6 avril 1840
      inventaire après décès; Meslay (rue); Morel, Marie-Maxime; Bodin, Jean-Baptiste; forgeron
    - Inventaire après décès: Trebillon, Madeleine. Beaulieu, Jean-Nicolas (veuve). Vieux-Marché-Saint-Martin (rue du), n° 7, 11 avril 1840
      inventaire après décès; Vieux-Marché-Saint-Martin (place du); Trebillon, Madeleine; Beaulieu, Jean-Nicolas
    - Inventaire après décès { acte en déficit }: Lafitte, Martine. Laffitte (rue), n° 19, 24 avril 1840
      inventaire après décès; Laffitte (rue); Lafitte, Martine
    - Inventaire après décès: Maugey, Pauline-Victoire. Boyer, Eugène-Félicien-Benjamin-Jacques (épouse). pharmacien. Tronchet (rue), n° 17, 6 mai 1840
      inventaire après décès; Tronchet (rue); Maugey, Pauline-Victoire; Boyer, Eugène-Félicien-Benjamin-Jacques; pharmacien
    - Inventaire après décès: Conti, César. pâtissier (marchand). Temple (boulevard du), n° 49, 15 mai 1840
      inventaire après décès; Temple (boulevard du); Conti, César; pâtissier
    - Inventaire après décès: Coyard ou Coyart, Reine-Julie. Gallois, Jacques (veuve). Pelletier (quai), n° 20, 18 mai 1840
      inventaire après décès; Pelletier (quai); Coyard, Reine-Julie; Gallois, Jacques; Coyart, Reine-Julie
    - Inventaire après décès: Dechezelle, Henri-Libéral. employé. Fontaine (rue), n° 25, Saint-Georges, 9 juin 1840
      inventaire après décès; Pierre-Fontaine (rue); Dechezelle, Henri-Libéral
    - Inventaire après décès: Magnan, René-Pierre-Etienne. charcutier (marchand). Martyrs (rue des), n° 70, 30 juin 1840
      inventaire après décès; Martyrs (rue des); Magnan, René-Pierre-Etienne; charcutier
    - Inventaire après décès: Chevalier, Louis-Anne. employé aux bureaux Lemoine, capitaine retraité, Légion d'honneur. Batignolles (grande rue des), n° 21, Monceaux, 30 juin 1840
      inventaire après décès; Batignolles (grande rue des); Chevalier, Louis-Anne
    - Inventaire après décès: Marquet, Marie-Louise. Poreet, Pierre (veuve). propriétaire. Sainte-Barbe (rue), n° 5/Versailles (Yvelines), 13 juillet 1840
      inventaire après décès; Sainte-Barbe (rue); Versailles (Yvelines); Marquet, Marie-Louise; Poreet, Pierre
    - Inventaire après décès: Maigret, Louis-Charles. propriétaire. Royale (place), n° 25, 12 août 1840
      inventaire après décès; Royale (place); Maigret, Louis-Charles
    - Inventaire après décès { Cf. Me Baudelocque, étude LXX, à la suite d'un acte du 5 juin 1840}: Bargeon, Jeanne. Gouttiere, Simon (veuve). Lancry (rue de), n° 6, 24 août 1840
      inventaire après décès; Lancry (rue de); Bargeon, Jeanne; Gouttiere, Simon
    - Inventaire après décès { Cf. Me Baudelocque, étude LXX}: Deletan, Louise-Amanda. Heret, Pierre-Jean-Baptiste (veuve). Notre-Dame de Nazareth (rue), n° 29, 1er septembre 1840
      inventaire après décès; Notre-Dame-de-Nazareth (rue); Deletan, Louise-Amanda; Heret, Pierre-Jean-Baptiste
    - Inventaire après décès: Blin, Adolphe. avocat. Beaux-Arts (rue des), n° 4, 9 septembre 1840
      inventaire après décès; Beaux-Arts (rue des); Blin, Adolphe; avocat
    - Inventaire après décès { Cf. Me Baudelocque, étude LXX}: Sanson, Henri. Marais-Saint-Martin (rue des), n° 31bis, 10 septembre 1840
      inventaire après décès; Marais (rue des); Sanson, Henri
    - Inventaire après décès { Cf. Me Baudelocque, étude LXX}: Batereau, Pierre-Louis. Barbette (rue), n° 11, 17 septembre 1840
      inventaire après décès; Barbette (rue); Batereau, Pierre-Louis
    - Inventaire après décès { Cf. Me Baudelocque, étude LXX}: Leclercq, Antoine-Auguste-Henri. Hôtel-Dieu, 19 septembre 1840
      inventaire après décès; Hôtel-Dieu; Leclercq, Antoine-Auguste-Henri
    - Inventaire après décès: Delaisement, Marie-Agnès. Briere, Nicolas (veuve). propriétaire. Ancienne-Comédie (rue de l'), n° 19, 26 septembre 1840
      inventaire après décès; Ancienne-Comédie (rue de l'); Delaisement, Marie-Agnès; Briere, Nicolas
    - Inventaire après décès: Vallee, Marie-Hélène. chapeaux (ouvrière en). Malthe (rue de), n° 13, 30 septembre 1840
      inventaire après décès; Malte (rue de); Vallee, Marie-Hélène
    - Inventaire après décès: Gros, Charles. Manufacturier (ancien). Enfer (rue d'), n° 31, 8 octobre 1840
      inventaire après décès; Enfer (rue d'); Gros, Charles; chef d'entreprise
    - Inventaire après décès: Broussin, Marie-Sophie. Delarue, Pierre-Vincent (épouse). propriétaire. Lombards (rue des), n° 37, 14 octobre 1840
      liquidation de la succession le 4 février 1853, RE/XXX/24
      inventaire après décès; Lombards (rue des); Broussin, Marie-Sophie; Delarue, Pierre-Vincent
    - Inventaire après décès: Fizeaux, Louis-Félix. négociant (ancien). Bréda (rue), n° 2, 30 octobre 1840
      inventaire après décès; Bréda (rue); Fizeaux, Louis-Félix; négociant
    - Inventaire après décès: Monet, Claude-François-Trinité. doreur sur métaux. Guérin-Boisseau (rue), n° 28, 13 novembre 1840
      inventaire après décès; Guérin-Boisseau (rue); Monet, Claude-François-Trinité; décorateur
    - Inventaire après décès: Cassano, Jean-Baptiste. traducteur de langues. Montpensier (rue), n° 18, 30 novembre 1840
      inventaire après décès; Montpensier (rue de); Cassano, Jean-Baptiste; traducteur
    - Inventaire après décès: Veydenmeyer, Frédéric-Jacques. tailleur d'habits. Petits-Augustins (rue des), n° 11. décédé à Saint-Pétersbourg, 11 décembre 1840
      inventaire après décès; Petits-Augustins (rue des); Saint-Pétersbourg (Russie); Veydenmeyer, Frédéric Jacques; tailleur d'habits
    - Inventaire après décès: Hugueteau de Challie, Jean-Gabriel. conservateur des Eaux-et-Forêts (ancien). Verte (grande rue), n° 34/NIORT (Deux-Sèvres)., 18 décembre 1840
      inventaire après décès; Niort (Deux-Sèvres); Verte (grande rue); Hugueteau de Challie, Jean-Gabriel
    - Inventaire après décès: Margraff, Marguerite. Breton, Etienne-Noël (épouse). Vins (marchand de). Cherche-Midi (rue du), n° 74, 30 décembre 1840
      inventaire après décès; Cherche-Midi (rue du); Margraff, Marguerite; Breton, Etienne-Noël; commerçant
    - Inventaire après décès: Petit, Marguerite-Eugénie. Sollier, Etienne-Théodore (épouse). plaqué (fabricant de). Neuve-Saint-Martin (rue), n° 23, 14 janvier 1841
      inventaire après décès; Neuve-Saint-Martin (rue); Petit, Marguerite-Eugénie; Sollier, Etienne-Théodore
    - Inventaire après décès: Lasne, Charlotte. Fauvel, Charles-Hyacinthe (épouse). rentier. Saint-Denis (rue), n° 238, 15 janvier 1841
      inventaire après décès; Saint-Denis (rue); Lasne, Charlotte; Fauvel, Charles-Hyacinthe
    - Inventaire après décès: Poulaint, Jean-Jacques. sellier. Ville-l'Evêque (rue de la), n° 24, 20 janvier 1841
      5 février 1841, procès-verbal d'enchères d'un fonds de sellier.
      inventaire après décès; Ville-l'Evêque (rue de la); Poulaint, Jean-Jacques; sellier
    - Inventaire après décès: Gavard, Marie-Rosalie. Mollard, Nicolas-François (épouse). conducteur de diligences. Saint-Pierre-Montmartre (rue), n° 6, 25 janvier 1841
      inventaire après décès; Saint-Pierre-Montmartre (rue); Gavard, Marie-Rosalie; Mollard, Nicolas-François; conducteur de véhicules
    - Inventaire après décès: Lefournier de Wargemont, Bonne-Charlotte-Félicité. Doublet de Persan, Anne-Nicolas (veuve). Propriétaire, Marquise de Persan. Saint-Louis (rue), n° 44, au Marais, 28 janvier 1841
      inventaire après décès; Saint-Louis (rue); Lefournier de Wargemont, Bonne-Charlotte-Félicité (marquise de Persan); Doublet de Persan, Anne-Nicolas
    - Inventaire après décès: Cottiaux, Antoine-André. Coton et ouate (marchand de). Argenteuil (rue d'), n° 40, 9 février 1841
      22 juin 1841, cahier de charges d'un fonds de marchand de coton et ouate.
      inventaire après décès; cahier des charges; Argenteuil (rue d'); Cottiaux, Antoine-André
    - Inventaire après décès: Desprez, Adélaïde-Jeanne. Lefebvre de Courchamp, Simon (veuve). Notaire (ancien). Caumartin (rue de), n° 8, 17 février 1841
      11 avril 1812, mainlevée en brevet d'opposition à la levée des scellés apposés après le décès de M. Lefebvre de Courchamp. 31 mars 1813, Procès verbal de publication d'une maison appartenant à Adélaïde-Jeanne Desprez, veuve de Simon Lefebvre, rue du Grand Chantier, n° 8, RE/L/12.
      inventaire après décès; Grand-Chantier (rue du); Desprez, Adélaïde-Jeanne; Lefebvre de Courchamp, Simon; Lefebvre, Simon; notaire
    - Inventaire après décès: Brossard, Marie-Louise. Menage, Robert-Etienne-François (veuve). mercier (ancien marchand). Lenoir (rue), n° 18, 19 février 1841
      liquidation de la succession le 12 juillet 1843, RE/XXX/21
      inventaire après décès; Brossard, Marie-Louise; Menage, Robert-Etienne-François; commerçant
    - Inventaire après décès: Cartront, Thomas-Simon-Joseph. employé au ministère des finances. Buffaut (rue), n° 7, 19 avril 1841
      inventaire après décès; Buffault (rue); Cartront, Thomas-Simon-Joseph; fonctionnaire
    - Inventaire après décès: Bos, Léonard. journalier. Albouy (rue), n° 6/Hôtel-Dieu, 3 mai 1841
      inventaire après décès; Albouy (rue); Hôtel-Dieu; Bos, Léonard; journalier
    - Inventaire après décès: Rateau, Jean-Baptiste. fruitier à la halle (marchand). Boucheries-Saint-Germain (rue des), n° 15, 28 juin 1841
      inventaire après décès; Boucheries-Saint-Germain (rue des); Rateau, Jean-Baptiste; commerçant
    - Inventaire après décès: Delarochette, Antoine. Vins (marchand de), logeur. Bertin-Poirée (rue), n° 18, 2 juillet 1841
      inventaire après décès; Bertin-Poirée (rue); Delarochette, Antoine; hôtelier; commerçant
    - Inventaire après décès: Rozier, François-Dominique. avoué près le tribunal civil de la Seine. Sainte-Hyacinthe-Saint-Honoré (rue), n° 12, 21 juillet 1841
      inventaire après décès; Saint-Hyacinthe-Saint-Honoré (rue); Rozier, François-Dominique; avoué
    - Inventaire après décès: Martin, Jean-François-Thérèse. employé au Mont de piété. Traversière-Saint-Antoine (rue), n° 43, 3 août 1841
      inventaire après décès; Traversière (rue); Martin, Jean-François-Thérèse
    - Inventaire après décès: Bichet, Adélaïde. Jean, Jean-François (épouse). Maçon. Laborde (place de), n° 17, 10 août 1841
      inventaire après décès; Laborde (place de); Bichet, Adélaïde; Jean, Jean-François; maçon
    - Inventaire après décès: Dartmann, Jean-Bernard. tailleur (marchand). Vivienne (rue), n° 7, 17 août 1841
      inventaire après décès; Vivienne (rue); Dartmann, Jean-Bernard; tailleur d'habits
    - Inventaire après décès: Manceau, Charles-Antoine. artiste à l'académie royale de musique (ancien). Saint-Antoine (rue), n° 46, 19 août 1841
      inventaire après décès; Saint-Antoine (rue); Manceau, Charles-Antoine; musicien
    - Inventaire après décès: Prevoteau, Marie-Nicole. Auge, Jean-Jacques-Augustin (veuve). rentière. Chaillot (rue de), n° 99, institution Sainte-Périne, 21 août 1841
      inventaire après décès; Chaillot (rue de); Prevoteau, Marie-Nicole; Auge, Jean-Jacques-Augustin
    - Inventaire après décès: Fregeville de Gau, Charles-Louis-Joseph (marquis de). lieutenant général, officier de la Légion d'honneur. Caumartin (rue de), n° 9, 23 août 1841
      inventaire après décès; Fregeville de Gau, Charles-Louis-Joseph (marquis de); officier (armée)
    - Inventaire après décès { Cf. Me Esnée, étude LXXXV}: Mella dit Malvatti, Jean-Baptiste. poëlier fumiste. Temple (faubourg du), 1er septembre 1841
      inventaire après décès; Temple (faubourg); Mella dit Malvatti, Jean-Baptiste; ramoneur
    - Inventaire après décès: Deblangy, Jean-Sulpice. Vins (marchand de). Saint-Denis (rue), n° 232, 23 décembre 1841
      inventaire après décès; Saint-Denis (rue); Deblangy, Jean-Sulpice; commerçant
    - Inventaire après décès: Blanchet, Sylvain. Secrétaire trésorier de la bibliothèque Sainte-Geneviève, Légion d'honneur. Clovis (rue), n° 1, 31 décembre 1841 - 1841
      cf. 21 février 1825, liquidation et transport à la bibliothèque Sainte-Geneviève, RE/XXIX/12.
      inventaire après décès; Clovis (rue); Blanchet, Sylvain; secrétaire; trésorier
    - Inventaire après décès: Motard, Jean-Baptiste-Pascal. couverture (entrepreneur de). Fossés-Saint-Victor (rue des), n° 14, 7 janvier 1842
      9 février 1842, enchères d'un fonds de couvreur. 22 mai 1843, liquidation de la succession.
      inventaire après décès; Motard, Jean-Baptiste-Pascal; tisserand
    - Inventaire après décès: Duche, Marie-Reine. Chatoux, Léonard (épouse). scieur de long. Miromesnil (rue de), n° 35, 26 janvier 1842
      inventaire après décès; Miromesnil (rue de); Duche, Marie-Reine; Chatoux, Léonard; menuisier
    - Inventaire après décès: Cottiaux, Marie-Anne-Thérèse-Josèphe. Cottiaux, Antoine-André (veuve). Argenteuil (rue d'), n° 40, 25 février 1842
      inventaire après décès; Argenteuil (rue d'); Cottiaux, Marie-Anne-Thérèse-Josèphe; Cottiaux, Antoine-André
    - Inventaire après décès: Favaud, Jean. serrurier. Pavée-Saint-Sauveur (rue), n° 24, 4 mars 1842
      4 juin 1842, cahier de charges pour la vente d'un fonds de serrurier.
      inventaire après décès; Pavée-Saint-Sauveur (rue); Favaud, Jean; serrurier
    - Inventaire après décès: Genty, Louis-Auguste. meubles (ancien marchand de), journalier. Trévise (rue de), n° 19/LA FERTE-SOUS-JOUARRE, 1er avril 1842
      inventaire après décès; La Ferté-sous-Jouarre (Seine-et-Marne); Trévise (rue de); Genty, Louis-Auguste; journalier; commerçant
    - Inventaire après décès: Guyon, Anne-Reine. rentière. Marché-Neuf (quai du), n° 28, 2 avril 1842
      inventaire après décès; Marché-Neuf (quai du); Guyon, Anne-Reine
    - Inventaire après décès: Potier, Amélie-Marguerite-Rosalie. Levoit, Louis-Nicolas (épouse). raquettes (fabricant de). Saint-Denis (rue), n° 283, 13 avril 1842
      inventaire après décès; Saint-Denis (rue); Potier, Amélie-Marguerite-Rosalie; Levoit, Louis-Nicolas; paumier
    - Inventaire après décès: Dalman, Victoire-Marie-Anne-Alexandrine. Butet, Jean (épouse). employé à la maison pénitentiaire des jeunes détenus. Amandiers (rue des), n° 46, Popincourt, 27 avril 1842
      inventaire après décès; Amandiers (rue des); Dalman, Victoire-Marie-Anne-Alexandrine; Butet, Jean
    - Inventaire après décès: Noël, François-Joseph-Alfred. brigadier à l'école de cavalerie de Saumur. Angoulême Saint Honoré (rue d'), n° 26, 2 mai 1842
      inventaire après décès; Angoulême-Saint-Honoré (rue d'); Noël, François-Joseph-Alfred; militaire du rang
    - Inventaire après décès: Cahours, André. employé retraité. Buffault (rue), n° 7, 30 mai 1842
      inventaire après décès; Buffault (rue); Cahours, André
    - Inventaire après décès: Blessig, Henri-Auguste. Sellier carrossier. Champs-Elysées (avenue des), n° 61, 15 juillet 1842
      29 août 1842, enchères pour la vente d'un fonds de sellier carrossier. 7 novembre 1845, dépôt de cahier de charges de fonds de sellier carrossier.
      inventaire après décès; Champs-Elysées (avenue des); Blessig, Henri-Auguste; sellier; carrossier
    - Inventaire après décès: Chevallier, Marie-Christine-Rosalie. femme de ménage. Bienfaisance (rue de la), n° 32, 23 juillet 1842
      inventaire après décès; Bienfaisance (rue de la); Chevallier, Marie-Christine-Rosalie; employé de maison
    - Inventaire après décès: Simon, Catherine. Leguet, Louis (épouse). menuisier (ouvrier). Marais-Saint-Martin (rue des), n° 66, 4 août 1842
      inventaire après décès; Marais (rue des); Simon, Catherine; Leguet, Louis; menuisier
    - Inventaire après décès: Pellard, Marie-Elisabeth. Garbados, Pierre-Auguste (épouse). limonadier. Saint-Martin (boulevard), n° 10, 19 octobre 1842
      inventaire après décès; Saint-Martin (boulevard); Pellard, Marie-Elisabeth; Garbados, Pierre-Auguste; restaurateur
    - Inventaire après décès: Beaulieu, Pierre-Alexandre de. propriétaire. Soufflot (rue), n° 1, 7 novembre 1842
      inventaire après décès; Soufflot (rue); Beaulieu, Pierre-Alexandre de
    - Inventaire après décès: Hoyaux, Adèle-Pacifique. Poulet, Jean-François (veuve). crémière. Temple (faubourg du), n° 54, 25 novembre 1842
      10 décembre 1842, cahier de charges pour vendre un fonds de crémerie
      inventaire après décès; Temple (faubourg); Hoyaux, Adèle-Pacifique; Poulet, Jean François
    - Inventaire après décès: Foure, Marie-Marguerite. Martin, François (épouse). sellier carrossier (marchand). Orléans (rue d'), n° 6/CHARTRES (Eure-et-Loir), 12 décembre 1842
      inventaire après décès; Chartres (Eure-et-Loir); Orléans (rue d'); Foure, Marie-Marguerite; Martin, François; sellier; carrossier
    - Inventaire après décès: Boëte, Marie-Angélique-Rosalie-Joséphine. Gergon, Joseph-Marie (épouse). serrurier (ouvrier). Chabrol (rue de), n° 32, 5 janvier 1843
      inventaire après décès; Chabrol (rue de); Boëte, Marie-Angélique-Rosalie-Joséphine; Gergon, Joseph-Marie; serrurier
    - Inventaire après décès: Laurent, Sébastienne-Madeleine. Duhamel, Pierre-Claude-François (veuve). Bondy (rue de), n° 46, 12 janvier 1843
      inventaire après décès; Bondy (rue de); Laurent, Sébastienne-Madeleine; Duhamel, Pierre-Claude-François
    - Inventaire après décès: Hurel, Marie-Françoise. Chemin, Jean-Antoine (épouse). rentier. Pont-aux-Choux (rue du), n° 6, 24 janvier 1843
      inventaire après décès; Pont-aux-Choux (rue du); Hurel, Marie-Françoise; Chemin, Jean-Antoine
    - Inventaire après décès: Chemin, Jean-Antoine. rentier. Pont-aux-Choux (rue du), n° 6, 17 février 1843
      inventaire après décès; Pont-aux-Choux (rue du); Chemin, Jean-Antoine